【裁判字號】    91,訴,2567
【裁判日期】    920221
【裁判案由】    毒品危害防制條例
【裁判全文】
臺灣板橋地方法院刑事判決                        九十一年度訴字第二五六七號
    公  訴  人  臺灣板橋地方法院檢察署檢察官
    被      告  乙○○
右列被告因違反毒品危害防制條例案件，經檢察官提起公訴（九十一年度偵字第三三
五七號），本院判決如左：
    主  文
乙○○連續轉讓第一級毒品，處有期徒刑壹年貳月，扣案第一級毒品海洛因包（淨
重貳點貳公克）沒收銷燬之；又連續轉讓第二級毒品，處有期徒刑捌月，扣案第二級
毒品安非他命貳包（淨重拾肆點陸公克）沒收銷燬之；應執行有期徒刑壹年陸月，扣
案第一級毒品海洛因包（淨重貳點貳公克）、第二級毒品安非他命貳包（淨重拾肆
點陸公克）沒收銷燬之。
    事  實
一、乙○○曾有施用毒品前科，其於民國八十九年間，因犯毒品危害防制條例之罪，
    經本院板橋簡易庭判處有期徒刑六月確定，於九十一年十一月六日執行完畢（於
    本件未構成累犯）。乙○○又分別基於轉讓第一級、第二級毒品之概括犯意，自
    九十年十一月下旬起至九十一年二月一日止，連續在臺北縣蘆洲市、樹林市等地
    ，多次無償轉讓第一級毒品海洛因予其女友甲○○施用；及自九十一年一月初至
    九十一年二月一日止，連續在臺北縣蘆洲市、樹林市等地，多次無償轉讓第二級
    毒品安非他命供其女友甲○○施用（甲○○施用毒品部分，業經檢察官為不起訴
    處分）。嗣經警於九十一年二月一日凌晨零時許，在臺北縣樹林市○○路一○二
    號查獲，並當場自乙○○身上扣得第一級毒品海洛因一包（淨重零點一公克），
    及自甲○○手提包內起出乙○○所有之第一級毒品海洛因二包（淨重二點一公克
    ）、第二級毒品安非他命二包（淨重十四點六公克）、及扣得乙○○所有之分裝
    袋三十七個、安非他命吸食器一支、乙○○所借得之電子秤一台等物。
二、案經臺北市政府警察局北投分局報請臺灣板橋地方法院檢察署檢察官偵查起訴。
    理  由
一、訊據被告乙○○固坦承有施用毒品及持有右揭扣案物品，惟辯稱：伊曾多次與甲
    ○○共同出資購買毒品，後來二人交往進而同居，剛好甲○○又沒有工作，所以
    都由伊出錢去買毒品，甲○○拿去施用之情形，伊並不知情，也不會與甲○○計
    較其應分攤之金錢等語。經查：被告乙○○於警訊時即坦承有多次轉讓海洛因及
    安非他命予甲○○施用一事（見偵查卷第十一頁背面），核與甲○○所述情節相
    符（見偵查卷第十四頁以下、第八十頁背面）。且被告既曾與甲○○共同出資購
    買海洛因及安非他命，對於甲○○有施用第一級、第二級毒品之習性，自非不知
    。二人同居之後，均由被告自行出資購買毒品，被告亦明知甲○○會自行取用，
    仍無償提供，其猶辯稱不知甲○○施用之情形云云，顯屬卸責之詞，不足採信，
    應以被告於警訊之自白為可採。且警方於九十一年二月一日凌晨零時許，在臺北
    縣樹林市○○路一○二號當場扣自乙○○身上之第一級毒品海洛因一包（淨重零
    點一公克）、及扣自甲○○皮包屬被告所有之海洛因二包（淨重二點一公克）、
    安非他命二包（淨重十四點六公克），經以試劑檢驗，確屬第一級、第二級毒品
    ，有毒品初步鑑驗報告單、試劑反應照片各二紙在卷為據。此外，復有被告所有
    之分裝袋三十七個、安非他命吸食器一支，及被告所借得之電子秤一台扣案可稽
    ，本案事證明確，被告犯行洵堪認定，應依法論處。
二、核被告所為，係犯毒品危害防制條例第八條第一項之轉讓第一級毒品罪、同條第
    二項之轉讓第二級毒品罪。被告多次轉讓第一級毒品及第二級毒品之犯行，時間
    緊接，所犯構成要件相同，顯各係出於概括之犯意反覆為之，應依連續犯規定各
    論以一罪，並依法加重其刑。被告所犯連續轉讓第一級毒品罪、連續轉讓第二級
    毒品罪間，犯意各別，行為互殊，應分論併罰。爰審酌被告曾於八十九年間，因
    犯毒品危害防制條例之罪，經本院板橋簡易庭判處有期徒刑六月確定，於九十一
    年十一月六日執行完畢，有臺灣高等法院檢察署刑案紀錄簡覆表、臺灣高等法院
    被告全國前案紀錄表在卷為據，雖於本件未構成累犯，惟被告曾因自身施用毒品
    ，受科刑之教訓，應已深知毒品之害，其猶不知悔悟，除復行施用不改外，更無
    償提供他人施用，另酌以被告犯罪之動機、手段、所生危害等一切情狀，量處如
    主文所示之刑，並定其應執行刑。扣案第一級毒品海洛因三包（淨重二點二公克
    ）、第二級毒品安非他命二包（淨重十四點六公克），為當場查獲之毒品，不問
    屬犯人與否，應依法宣告沒收銷燬。至於扣案分裝袋、吸食器、電子秤，均係被
    告施用毒品所用，而非轉讓毒品犯罪所用之工具，不另為沒收之宣告，附此敘明
    。
據上論斷，應依刑事訴訟法第二百九十九條第一項前段、毒品危害防制條例第八條第
一項、第二項、第十八條第一項前段，刑法第十一條前段、第五十六條、第五十一條
第五款，判決如主文。
本案經檢察官王家春到庭執行職務。
中      華      民      國    九十二    年      二      月    二十一    日
                                  臺灣板橋地方法院刑事第六庭
                                          法  官  林漢強
右正本證明與原本無異。
如不服本判決，應於判決送達後十日內，向本院提出上訴狀。
                                          書記官  黃大千
中      華      民      國    九十二    年      二      月    二十一    日
附錄本案論罪科刑所用法條全文：
毒品危害防制條例第八條
轉讓第一級毒品者，處一年以上七年以下有期徒刑，得併科新台幣一百萬元以下罰金
。
轉讓第二級毒品者，處六月以上五年以下有期徒刑，得併科新台幣七十萬元以下罰金
。
轉讓第三級毒品者，處三年以下有期徒刑，得併科新台幣三十萬元以下罰金。
前三項之未遂犯罰之。


司法院資訊處製作；財團法人民間司法改革基金會備份。
